臺灣高等法院刑事判決
109年度上訴字第1707號
上  訴  人  臺灣新北地方檢察署檢察官
上  訴  人  
即  被  告  童瀚毅  



上列上訴人因被告偽造文書等案件，不服臺灣新北地方法院107
年度訴字第930號，中華民國109年2月12日第一審判決（起訴案
號：臺灣新北地方檢察署107年度偵字第16538、第16539號），
提起上訴，本院判決如下：
    主  文
原判決撤銷。
童瀚毅犯行使偽造私文書罪，處有期徒刑壹年陸月。緩刑貳年，
並應於本判決確定後壹年內，給付黃秋燕新臺幣肆佰捌拾伍萬元
。
    事  實
一、緣新北市泰山區忠孝街「羅浮宮」社區與昊城建設有限公司
    （址設新北市○○區○○街0號0樓，下稱昊城公司）合建改為「
    雅庭名門」社區，童瀚毅負責與該社區原地主辦理可分得房
    屋落差坪數找補款之交屋事宜，並印有昊城公司執行副總之
    名片，而黃秋燕則為原地主之一，並以現金找補方式分得興
    建完成之新北市○○區○○街00巷0號0樓之0房地。童瀚毅知悉
    黃秋燕經濟寬裕有資金，明知自己未獲昊城公司銷售雅庭名
    門社區房地之授權，竟基於行使偽造私文書及意圖為自己不
    法所有之詐欺取財犯意，向黃秋燕佯稱其是昊城公司股東及
    雅庭名門社區之代表，該社區尚有其他房屋可出售，並積極
    鼓吹黃秋燕購買新北市○○區○○街00巷0號0樓房地（下稱本案
    A房地），致黃秋燕陷於錯誤，於民國106年3月2日雙方進行
    前述找補事宜時，向童瀚毅表示欲購買本案A房地並交付訂
    金新臺幣（下同）30萬元，童瀚毅遂在蓋有昊城公司之大章
    及昊城公司負責人陳欣霓小章之找補文件（下稱本案文件）
    右下空白處書寫「另收預訂購本案7A之預收款參拾萬元正，
    俟買賣成立轉為購屋款，否則原金退回。童瀚毅106.3.2」
    等字句。又於106年3月26日利用向昊城公司會計取得昊城公
    司進行找補事宜所用之昊城公司大章及陳欣霓小章之機會，
    在其以不詳方式取得之「房地買賣訂購單」（下稱本案訂購
    單）盜蓋上開大小章，復於106年3月27日佯以昊城公司代表
    之名義與黃秋燕簽訂本案訂購單，並告以本案A房地總價為1
    ,135萬元，黃秋燕因此交付訂金135萬元（含106年3月2日已
    交付之30萬元）現金予童瀚毅，黃秋燕於106年5月10日再給
    付300萬元（含面額各為50萬元之支票2紙）予童瀚毅收受，
    童瀚毅遂在本案訂購單右下空白處書寫「茲收到新台幣參佰
    萬元正（含支票兩張）。106.5.10童瀚毅」等字句。嗣童瀚
    毅接續前揭犯意，又向黃秋燕佯稱：雅庭名門社區門牌號碼
    為新北市○○區○○街00巷0號0樓之0房地（下稱本案B房地）係
    整棟大樓之屋王、有車位，價值最高，總價1,185萬元，與
    本案A房地總價僅相差50萬元，可與昊城公司合意變更買賣
    標的為本案B房地云云，致黃秋燕信以為真，遂同意變更買
    賣標的為本案B房地，並於106年5月15日，持面額50萬元之
    支票予童瀚毅收受，童瀚毅則在本案訂購單左側簽收註記「
    茲收到支票壹張新台幣伍拾萬正到期日106.5.15童瀚毅106.
    5.15」等字句，再將其偽造之本案訂購單交予黃秋燕收存而
    行使之，足生損害於昊城公司及黃秋燕之權益。嗣黃秋燕催
    告辦理上開房地之所有權移轉登記事宜，童瀚毅均藉詞推託
    ，昊城公司亦否認有同意或授權童瀚毅賣屋，黃秋燕始知受
    騙。
二、案經黃秋燕、昊城公司告訴臺灣新北地方檢察署檢察官偵查
    起訴。
    理  由
一、證據能力方面：
    本判決下列所引用被告以外之人於審判外之陳述，檢察官、
    被告童瀚毅於本院中表示同意作為證據，有證據能力（本院
    卷第117～121、169～173頁），復於本院言詞辯論終結前均未
    聲明異議，本院審酌上開證據資料製作時之情況，尚無違法
    不當及證明力明顯過低之瑕疵，認以之作為證據應屬適當，
    有證據能力；非供述證據部分，亦查無有何公務員違反法定
    程序取得之情形，且各該證據均經本院於審判期日依法進行
    證據之調查、辯論，被告於訴訟上之防禦權，已受保障，故
    該等證據資料均有證據能力。
二、認定犯罪事實所憑證據及理由：
    訊據被告固坦承向告訴人黃秋燕稱其是昊城公司股東，並為
    雅庭名門社區之代表，該社區尚有其他房屋可出售等語，與
    告訴人黃秋燕洽談購買本案A房地事宜。106年3月2日告訴人
    黃秋燕向被告訂購本案A房地，並交付訂金30萬元予被告；
    被告於106年3月27日告以本案A房地之總價為1,135萬元，雙
    方簽訂本案訂購單，由告訴人黃秋燕交付訂金135萬元現金
    （含106年3月2日已交付之30萬元）予被告；106年5月10日
    ，告訴人黃秋燕再給付300萬元（含面額各為50萬元之支票2
    紙）予被告；106年5月15日被告與告訴人黃秋燕合意變更買
    賣標的為本案B房地，告訴人黃秋燕持面額50萬元之支票予
    被告，被告即將上開3張支票全數兌現等事實。惟矢口否認
    有行使偽造私文書及詐欺等犯行，辯稱：蔡維藩是昊城公司
    的實際負責人，陳欣霓只是名義上的負責人，所有的業務我
    都是找蔡維藩接洽。而我是昊城公司的隱性合夥人，掛名執
    行副總，所有開發案件都是我跟蔡維藩決定與執行開發，並
    有權利賣房子的。關於黃秋燕要買7樓A的部分，當時我有跟
    蔡維藩討論，他叫我積極處理，說因為公司要用錢，而我與
    黃秋燕接洽之事，蔡維藩都知道。收來的款項也都匯給昊城
    公司，故我沒有侵占公司，也沒有偽造文書。我沒有擅自拿
    走公司的印章，用印後也有交回。當時因昊城公司的財務有
    出一點問題，我怕沒有辦法拿到相關的勞務費用及紅利，所
    以才會扣下黃秋燕的這筆錢云云。經查：
　㈠告訴人黃秋燕於106年3月2日交付訂金30萬元、於106年3月27
    日含前開30萬元共交付135萬元現金、於106年5月10日給付3
    00萬元（含面額各為50萬元之支票2紙）予被告，並於106年
    5月15日被告與告訴人黃秋燕合意變更買賣標的為本案B房地
    ，並交付面額50萬元之支票予被告，被告即將上開3張支票
    全數兌現等事實，業據證人即告訴人黃秋燕、證人陳欣霓、
    蔡維藩（即建築師）、鄭美珠（即昊城公司會計）、陳鼎文
    （即昊城公司經理）於偵查中之證述明確（他字第7109號卷
    第22～27、41～51、101～104、111～117、126～129頁），並有
    昊城公司經濟部商工登記公示資料查詢服務查詢公司基本資
    料、陳欣霓、被告之名片、財團法人金融聯合徵信中心公司
    董監事及經理人名單、本案文件、本案訂購單及上開3張50
    萬元支票影本在卷（他字第7109號卷第6～10頁、107年度訴
    字第930號卷【下稱原審卷】第211～215頁）可稽，且被告所
    不爭執（原審卷第103～104、204頁），堪認為真。
　㈡證人陳欣霓於偵查時陳稱：我係昊城公司之負責人，與蔡維
    藩是事業上之合作關係，昊城公司沒有授權被告出售任何房
    屋，被告也不是公司股東等語（他字第7109號卷第24頁、第
    45頁）；證人蔡維藩於偵查時陳稱：陳欣霓是昊城公司之負
    責人，被告有拿『汐止』房地建案的業務來公司，我及陳欣霓
    就把雅庭名門（泰山）與原地主間住戶的需求、配置及選屋
    交給被告處理，每個月給被告5萬元，但雅庭名門房子是否
    要賣，被告只有建議權，要經過公司的同意被告才能賣，至
    於房屋的的售價也係由陳欣霓決定等語（他字第7109號卷第
    45、48、126頁），可見昊城公司之名義及實質負責人均為
    陳欣霓，核與昊城公司登記資料顯示昊城公司由陳欣霓一人
    出資（他字第7109號卷第6頁）相符。又依上開證人證述，
    可知被告僅係受委任負責雅庭名門社區與原地主間之找補事
    宜，並未受昊城公司委任或授權負責雅庭名門社區房地之銷
    售，縱原住戶向被告表示有意願購入上開房屋，就房屋是否
    出售及售價，均須由昊城公司負責人陳欣霓決定。而被告始
    終無法提出有獲昊城公司委任或授權之證據，則被告辯稱：
    蔡維藩才是昊城公司實際負責人，其與蔡維藩共同決定與執
    行開發昊城公司開發案件云云，尚屬無據。
　㈢證人陳欣霓復於偵查時證稱：我有聽過告訴人黃秋燕有要買
    本案B房地之意思，但不知詳細內容。蔡維藩曾向我報告說
    被告稱原住戶有想要買房子，我則說真正有意願再來談。但
    被告沒有經過我同意，就把房子偷賣給告訴人黃秋燕，且告
    訴人黃秋燕拿的不是公司的合約，本案訂購單之大小章亦非
    昊城公司印鑑章，只是我交給被告就泰山建案與地主找補的
    行政大小章。另外，我是從周代書才得知被告有收黃秋燕48
    5萬元訂金等語（他字第7109號卷第24頁、第115頁）；證人
    蔡維藩於偵查時證稱：被告有回報說告訴人黃秋燕想要買本
    案A房地，之後又改本案B房地，後來還沒有決定，價格也沒
    有確定。我不知道被告已經將房子賣出去且收了錢，被告也
    沒有將485萬元拿回公司等語（他字第7109號卷第46～48頁）
    ，可知被告固有向蔡維藩表示告訴人黃秋燕有意購買雅庭名
    門之房地，然昊城公司無論是陳欣霓或蔡維藩均未與被告確
    認是否同意出售及出售金額，自難認昊城公司已同意或授權
    被告出售本案A房地或B房地予告訴人黃秋燕。再者證人陳鼎
    文於偵查時證稱：當時周代書提及告訴人黃秋燕打電話給他
    ，說她把錢給被告，詢問周代書房子何時有辦法簽約及交屋
    ，我不清楚，才向蔡維藩反應這件事，蔡維藩則叫我去跟周
    代書確認清楚，因為公司沒有收到黃秋燕的錢等語（他字第
    7109號卷第112頁），佐以蔡維藩與陳鼎文之LINE對話紀錄
    ，可知陳鼎文向蔡維藩表示告訴人黃秋燕急著買屋且已給付
    公司訂金後，蔡維藩則回覆以「我怕定金被收走了」，而陳
    鼎文再稱告訴人黃秋燕表示已付頭期款時，蔡維藩再次表示
    ：「多少錢」、「什麼時候」等語（他字第7109號卷第93～9
    5頁），益徵蔡維藩對於被告與告訴人黃秋燕間之交易內容
    及收款細節全然不知。而告訴人黃秋燕於偵查時證稱：我購
    買本案A房地及本案B房地時，除了被告外，沒有其他人與我
    接洽，上開房地之房價也是跟被告討論，被告說有跟公司回
    報等語（他字第7109號卷第44頁），可見除被告外，昊城公
    司負責人陳欣霓、建築師蔡維藩、經理陳鼎文及周代書均未
    與告訴人黃秋燕接洽，更不知已收取款項。倘被告確已獲得
    授權可代理售屋，理應向昊城公司確認交易細節，並將訂金
    匯入昊城公司帳戶，然被告卻係私自訂約並收取訂金，核與
    昊城公司之購屋流程顯有不符，益徵被告明知其無代表昊城
    公司出售房屋之權限。另證人陳欣霓及蔡維藩固證稱被告曾
    報告告訴人黃秋燕欲購買本案A房地或B房地，惟昊城公司均
    未同意出售，亦未決定出售價格，是被告辯稱其有跟蔡維藩
    討論黃秋燕要買本案A房地部分，所有與黃秋燕的接洽，蔡
    維藩都知道云云，尚難採信。
　㈣依證人鄭美珠於偵查時證稱：我保管泰山建案（即雅庭名門
    ）找補的大小章，該套章目的是到工地做找補之用，不是買
    賣用的印章。被告負責工地的交屋及找補，因此被告會來要
    大小章到工地找補，而本案訂購單之大小章不是我蓋的，被
    告常在我面前櫃檯用印，之後再將章還我，我不清楚被告在
    哪些文件上蓋章等語（他字第7109號卷第49、50頁），可見
    昊城公司除簽約用印鑑章外，另有方便找補而刻印之昊城公
    司大小章作為便章，此可由本案文件原係作為找補文件，其
    上即蓋有上開便章（他字第7109號卷第8頁）可證。再佐以
    昊城公司所提出雅庭名門之不動產買賣契約書，其上所蓋印
    昊城公司大章及陳欣霓小章（他字第7109號卷第69～71頁）
    ，顯與本案文件不同，足證昊城公司用以簽約及找補之公司
    大小章，顯屬不同之二套章。而被告於原審審理中供稱：本
    案文件上蓋用之昊城公司大小章是在公司用印之後再帶出來
    的，是專門用來處理雅庭名門事務的專用章，我們在簽立本
    案訂購單，上開大小章是簽約前一日於公司會計用印的，用
    印完就還給會計小姐等語（原審卷第56、57頁），可見被告
    明知會計小姐所持有之公司大小章僅得作為找補之用，竟未
    得昊城公司負責人陳欣霓之同意及授權，即向公司會計取得
    該套便章後，於其自行製作之本案訂購單上蓋印，以此表彰
    昊城公司有意出售雅庭名門之房地予告訴人黃秋燕，並持之
    與告訴人黃秋燕簽約，致告訴人黃秋燕誤認被告已得昊城公
    司之授權，因而前後交付訂金共485萬元（含現金及支票）
    予被告，並收受本案訂購單。至被告所辯與告訴人黃秋燕所
    簽訂之本案預購單係在會計鄭美珠面前用印，其沒有擅自拿
    走公司印章，印章係會計鄭美珠保管云云，然被告既未受昊
    城公司負責人陳欣霓之同意及授權即向公司會計取得該套便
    章，其於本案訂購單上以該套便章蓋印即構成本案犯罪行為
    ，被告於何處用印無礙本件犯罪構成要件之成立，被告所辯
    ，亦無足採。
　㈤證人蔡維藩於偵查時證稱：我曾在很輕鬆的狀態下，隨口說
    要給被告勞務費用500萬元，我當時說等建案完成後再來談
    ，如果有紅利要給他，先前是每個月給他5萬元之勞務費用
    等語（他字第7109號卷第47、48頁），嗣稱：我沒有答應被
    告要給他500萬，他是要以告訴人黃秋燕支付費用，來爭取
    他的福利等語（他字第7109號卷第128頁），可見證人蔡維
    藩固有與被告談及500萬元勞務費用，惟蔡維藩既非昊城公
    司負責人，自難認其等約定對昊城公司有何效力，且證人同
    意給付費用，須符合建案完成且有紅利之條件，亦難認被告
    得向昊城公司或蔡維藩請求500萬元。再依證人常得群於偵
    查時證稱：有關利潤分配，泰山部分我不清楚，汐止建案部
    分，被告曾提出他想要得到40%利潤，但沒有達成協議，我
    並不清楚結論等語（他字第7109號卷第103頁），可見被告
    無論就汐止建案或雅庭名門泰山建案部分，均未與昊城公司
    、蔡維藩達成協議。被告於原審審理中供稱：因為蔡維藩不
    想履行給我500萬元的約定，我就暫時「扣住」黃秋燕給我
    的現金及支票等語（原審卷第57頁），可見被告清楚知悉其
    與蔡維藩間之勞務費用紛爭，與其擅自收取告訴人黃秋燕48
    5萬元部分，是屬二事，卻以此作為籌碼，不願將款項返還
    告訴人黃秋燕，是其辯稱其與昊城公司尚有財務糾紛云云，
    縱或屬實，仍無礙於本院前揭認定。
　㈥又被告辯稱其收來的款項都匯給昊誠公司，其無侵占公司費
    用，也無偽造文書云云。惟其未提出對昊城公司間有債權之
    證明，復未提出有將黃秋燕所交付之款項匯入昊城公司之證
    據，自難認其所述屬實，故不可採。
　㈦綜上，被告既未獲得昊城公司之授權，竟偽造本案訂購單交
    付告訴人黃秋燕以為行使，並詐得黃秋燕交付之訂金共485
    萬元（含現金及支票），則所犯行使偽造私文書及詐欺取財
    犯行，事證明確，均堪認定，應依法論科。
三、論罪：
　㈠核被告所為，係犯刑法第339條第1項詐欺取財罪、第216條、
    第210條之行使偽造私文書罪。被告所為偽造私文書之低度
    行為，為其後行使之高度行為所吸收，不另論罪。
　㈡被告係以行使該偽造之本案訂購單之方式作為其詐術行為之
    一部，顯然係基於單一騙取他人財物之犯意，於密接之時間
    、地點所為，應論以接續之一行為，而被告以一行為同時觸
    犯行使偽造私文書及詐欺取財罪，為想像競合犯，應依刑法
    第55條之規定，從一重之刑法第216條、第210條行使偽造私
    文書罪處斷。
四、撤銷改判之理由：
　㈠被告犯罪事證明確，原審法院予以論罪科刑，固非無據。惟
    查：
  ⒈被告所為詐欺取財犯行已屬既遂，與所為行使偽造私文書罪
    間，為想像競合犯，應從一重罪之行使偽造私文書罪處斷。
    惟原審卻記載：被告以一行為同時觸犯行使偽造私文書及詐
    欺取財「未遂」罪，為想像競合犯（原判決第29～30頁），
    容有誤會。
　⒉按刑法上量刑之標準，應以行為人之責任為基礎，並審酌一
    切情狀，尤應注意刑法第57條所列各款事項，為科刑輕重之
    標準，諸如犯罪之手段、犯罪行為人違反義務之程度、犯罪
    所生之危險、犯罪行為人犯罪後之態度，均應綜合考量；又
    刑之量定，固為實體法上賦予法院得為自由裁量之事項，但
    此項職權之行使，仍應受比例原則、平等原則、罪刑相當原
    則之支配，審酌刑法第57條所列各款應行注意事項及一切情
    狀為之，使輕重得宜，罰當其罪，以符合法律授權之目的，
    此即所謂自由裁量權之內部界限，最高法院96年度台上字第
    2357號、97年度台上字第6874號判決意旨分別可資參照。經
    查被告以行使偽造私文書之手段向告訴人黃秋燕詐得480萬
    元，致告訴人黃秋燕損失慘重，且犯後毫無悔意，一再否認
    犯行，迄今尚未與告訴人黃秋燕和解，且未取得告訴人黃秋
    燕原諒，原審顯然未能適切考量刑法第57條第9款「犯罪所
    生之危險或損害」及第10款「犯罪後之態度」之科刑標準，
    有違公平原則、比例原則，亦不符人民之法律感情，是實不
    宜輕縱。原審判決僅量處有期徒刑8月之刑度，輕重顯然失
    衡，尤不足使被告知所警惕，堪認原判決量刑過輕，與刑法
    第57條規定及罪刑相當原則、平等原則、比例原則似有未合
    ，實難認原判決之量刑妥適。是本院認原審對被告所量處之
    刑，確有失之過輕之處，亦有未洽。
　㈡被告上訴意旨仍執前詞否認犯行，業經本院論駁如前，其上
    訴雖無理由，惟檢察官上訴意旨以原判決量刑過輕及論罪有
    誤為由，指摘原判決違誤，為有理由，應由本院將原判決予
    以撤銷改判。
　㈢爰審酌被告正值壯年，不思循正當途徑獲取所需，利用職務
    之便，詐取告訴人黃秋燕之金額達485萬元，兼衡其犯罪之
    動機、目的、手段、智識程度（高中畢業）、家庭經濟狀況
    （現職為不動產買賣，月薪不穩，須扶養伊太太及母親，原
    審卷第105頁），且犯後否認犯行，復未與告訴人黃秋燕達
    成和解、賠償損害之犯後態度等一切情狀，量處如主文第2
    項所示之刑。
五、附條件緩刑：
　  被告前雖曾詐欺案件，經本院以82年度上易字第4432號判處
    有期徒刑8月，緩刑3年；復因公共危險案件，經臺灣臺北地
    方法院以104年度交簡字第3783號判處有期徒刑3月，緩刑2
    年，惟上開緩刑期滿後緩刑宣告未經撤銷，依刑法第76條規
    定，其刑之宣告失其效力，是被告未曾因故意犯罪受有期徒
    刑以上刑之宣告，有本院被告前案紀錄表可按。其因一時失
    慮，偶罹刑典，堪認經此偵、審程序及上開刑之宣告後，應
    知所警惕。本院認上開所宣告之刑，以暫不執行其刑為適當
    ，爰依刑法第74條第1項第2款規定，均宣告緩刑2年。又被
    告於本院審理中表示願於1年內返還告訴人黃秋燕485萬元（
    本院卷第137、177頁）。本院考量上情，並斟酌告訴人黃秋
    燕之意願（本院卷第177頁），認以命被告應於判決確定後1
    年內，給付告訴人黃秋燕485萬元，以為緩刑宣告附帶之條
    件。另若被告未按期履行，情節重大者，檢察官得聲請撤銷
    緩刑，併此說明。
六、沒收：
　㈠查刑法關於沒收之規定業於104年12月30日修正公布，並自10
    5年7月1日起施行。又修正刑法第2條第2項將「沒收」與非
    拘束人身自由之保安處分併列為均適用裁判時之法律，是關
    於沒收之法律適用，於新法施行後，一律適用新法之相關規
    定，而無第2條第1項新舊法比較之問題。次按犯罪所得，屬
    於犯罪行為人者，沒收之；犯罪所得已實際合法發還被害人
    者，不予宣告沒收或追徵；宣告前2條之沒收或追徵，有過
    苛之虞、欠缺刑法上之重要性、犯罪所得價值低微，或為維
    持受宣告人生活條件之必要者，得不宣告或酌減之，刑法38
    條之1第1項前段、第5項、第38條之2第2項分別定有明文。
    其立法目的，係因過往犯罪行為人之犯罪所得，不予宣告沒
    收，以供被害人求償，但因實際上被害人因現實或各種因素
    ，卻未另行求償，反致行為人因之保有犯罪所得。是修正後
    刑法之沒收、追徵不法利得條文，係以杜絕避免行為人保有
    犯罪所得為預防目的，並達成調整回復財產秩序之作用，故
    以「實際合法發還」作為封鎖沒收或追徵之條件。然因個案
    中，被告仍可能與被害人達成和解、調解或其他民事上之解
    決，而以之賠償、彌補被害人之損失，此種將來或已經實現
    給付之情狀，雖未「實際合法發還」，仍無礙比例原則之考
    量及前揭「過苛條款」之適用，是應考量個案中將來給付及
    分配之可能性，並衡量前述「過苛條款」之立法意旨，仍得
    以之調節而不沒收或追徵。被告因行使偽造私文書而獲有本
    案犯罪所得共約485萬元，然其業經臺灣新北地方法院以109
    年度訴字第1189號民事判決應與昊城公司連帶給付告訴人48
    5萬元確定，且於本院審理程序中提出於1年內給付告訴人黃
    秋燕485萬元之承諾，該承諾既經本院列為緩刑的條件，告
    訴人黃秋燕所受損害預期能藉此獲得彌補，如再將被告此部
    分之犯罪所得諭知沒收或追徵，容有過苛之虞，是就被告之
    犯罪所得部分，自無再為宣告沒收的必要。
　㈡末按盜用他人真印章所蓋印之印文，並非刑法第219條所指之
    偽造印文。本案訂購單上之「昊城建設有限公司」及「陳欣
    霓」印文各1枚，縱係被告未經昊城公司及陳欣霓同意而擅
    自盜蓋，仍不得逕宣告沒收。又被告所偽造之本案訂購單，
    雖係供其犯詐欺等罪所用之物，惟已交付告訴人黃秋燕，並
    非被告所有，爰不另為沒收之諭知，附此敘明。
據上論斷，應依刑事訴訟法第369條第1項前段、第364條、第299
條第1項前段，刑法第339條第1項、第216條、第210條、第55條
前段、第74條第1項第1款、第2項第3款，刑法施行法第1條之1第
1項，判決如主文。
本案經檢察官陳舒怡提起公訴，檢察官詹啟章提起上訴，檢察官
楊四猛、翁珮嫻到庭執行職務。
中　　華　　民　　國　　109 　年　　10　　月　　27　　日
                  刑事第七庭    審判長法　官  孫惠琳
                                      法　官  連雅婷
                                      法　官  張育彰
以上正本證明與原本無異。
如不服本判決，應於收受送達後20日內向本院提出上訴書狀，其
未敘述上訴之理由者並得於提起上訴後20日內向本院補提理由書
（均須按他造當事人之人數附繕本）「切勿逕送上級法院」。
                                      書記官  周士涵
中　　華　　民　　國　　109 　年　　10　　月　　27　　日
附錄本案論罪科刑法條全文：
中華民國刑法第339 條（詐欺罪）
意圖為自己或第三人不法之所有，以詐術使人將本人或第三人之
物交付者，處5 年以下有期徒刑、拘役或科或併科50萬元以下罰
金。
以前項方法得財產上不法之利益或使第三人得之者，亦同。
前二項之未遂犯罰之。
中華民國刑法第210條（偽造變造私文書罪）
偽造、變造私文書，足以生損害於公眾或他人者，處 5 年以下
有期徒刑。
中華民國刑法第216條（行使偽造變造或登載不實之文書罪）
行使第 210 條至第 215 條之文書者，依偽造、變造文書或登載
不實事項或使登載不實事項之規定處斷。